【裁判字號】    90,親,16
【裁判日期】    900226
【裁判案由】    確認父子關係不存在
【裁判全文】
臺灣高雄地方法院民事判決  九十年度親字第一六號
    原      告  丙○○
    送達代收人  丙○○
    被      告  乙○○
    法定代理人  甲○○
    被      告  甲○○
右當事人間否認子女事件，本院判決如左：
    主    文
原告之訴駁回。
訴訟費用由原告負擔。
    事    實
甲、原告方面：
一、聲明：
（一）確認被告乙○○（民國八十八年十一月十三日生）非原告丙○○自被告甲○○
      受胎所生之婚生子。
（二）訴訟費用由被告負擔。
二、陳述：原告與被告甲○○於民國八十六年二月二十四日結婚，於民國八十七年五
    月二十九日辦理離婚登記，兩造復於民國八十八年三月二十八日又辦理結婚登記
    ，於八十九年一月二十七日又辦理離婚登記。惟原告與被告甲○○於第二次婚姻
    關係存續中，原告開始與案外人張正欽交往，之後共同租屋同居一處，並有男女
    關係之發生即自張正欽處受胎，而於民國八十八年十一月十三日產下另一被告乙○○。雖被告乙○○系原告與被告甲○○於婚姻關係存續中所生，依法應推定為
    婚生子女；惟被告乙○○經原告檢送高雄長庚紀念醫院做DNA親子鑑定報告，依
    該報告結論所示：該名子女即被告乙○○與案外人張正欽DNA相較比對標記檢驗
    結果確定其二人為父子關係確定率高達百分之九十九點九九，則被告乙○○既非
    原告自被告甲○○受胎所生之子女，自應認被告乙○○與被告甲○○間並無親子
    關係，爰提起本件訴訟。
三、證據：原告、被告戶口名簿、長庚醫院血緣鑑定報告書各一件為證。
乙、被告方面：
一、聲明：同意原告之請求。
二、陳述：
    原告與被告甲○○於民國八十六年二月二十四日結婚，於民國八十七年五月二十
    九日辦理離婚登記，兩造復於民國八十八年三月二十八日又辦理結婚登記，於八
    十九年一月二十七日又辦理離婚登記。於第一次離婚後就沒在一起，第二次結婚
    前也沒有與原告同居，對於長庚醫院血緣鑑定報告書沒有意見，被告乙○○應是
    張正欽之子。
    理    由
一、按妻之受胎，係在婚姻關係存續中者，固推定其所生子女為婚生子女；惟該推定
    ，如夫妻之一方能證明妻非自夫受胎者，得於知悉子女出生之日起一年內提起否
    認之訴，民法第一千零六十三條第一、二項分別定有明文，核先敘明。
二、原告主張被告乙○○雖係其與被告甲○○於婚姻關係存續中所生子女，惟被告乙○○並非原告自被告甲○○受胎所生等事實，業據提出原告、被告戶口名簿、長
    庚醫院血緣鑑定報告書診斷證明書各一件為證，且為被告所不爭執，固堪信為真
    實，然原告係被告乙○○之母，於被告乙○○八十八年十一月十三日出生後，依
    法應於八十九年十一月十三日之前提起否認子女之訴，惟原告遲於九十年一月十
    九日始提起本件之訴，已逾前開提起否認子女之訴一年期間之規定，從而原告依
    民法第一千零六十三條第二項之規定，訴請確認被告乙○○非被告甲○○與原告
    之婚生子女，與法不合，應予駁回。
三、結論：本件原告之訴為無理由，依民事訴訟法第七十八條，判決如主文。
中      華      民      國    九十      年      二      月  二十六      日
                              臺灣高雄地方法院民事第二庭
~B法      官  吳文婷
右正本證明與原本無異。
如不服本判決，應於送達後廿日內，向本院提出上訴狀。
中      華      民      國    九十      年      二      月    二十七    日
~B法院書記官  王少玲


司法院資訊處製作；財團法人民間司法改革基金會備份。
